【裁判字號】    92,上易,500
【裁判日期】    921007
【裁判案由】    詐欺
【裁判全文】
臺灣高等法院刑事判決                            九十二年度上易字第五００號
    上  訴  人
    即  自訴人  戊○○
    代  理  人  王振志律師
    被      告  甲○○
    選任辯護人  陳鎮宏律師
右上訴人因被告詐欺案件，不服臺灣臺北地方法院九十年度自字第一六七號，中華民
國九十二年一月二十日第一審判決，提起上訴，本院判決如左：
    主  文
上訴駁回。
    理  由
一、本案經本院審理結果，認第一審判決對於被告甲○○為無罪之諭知，核無不當，
    應予維持，並引用第一審判決書記載之證據及理由（如附件）。
二、自訴人上訴意旨略以：
    (一)被告自始即刻意隱瞞友善的狗股份有限公司（下稱被告公司）負債情況。
    (二)證人乙○○與被告所簽訂投資合約中之「特殊之買回條款」有利於證人，致使
      其未詳閱被告所提出之投資資料；並進而參與被告公司與華納國際音樂股份有
      限公司（下稱華納公司）併購之協商，該證人適格性顯非無疑，其偏頗之證述
      不足採為判決依據。
    (三)證人周建輝與被告熟識多年，被告據此與證人虛設公司被併購之題材，做為引
      誘自訴人及其他投資人投資之詐術，待取得金錢後泛以自訴人因素做為停止該
      併購案之理由。
    (四)證人即會計師洪振源證稱被告公司負債不多，亦係受被告矇騙所致；又其恐涉
      法律刑責，而僅於中文版投資說明書署名被告公司，且對被告公司提供之資料
      未予以審查。
    (五)投資說明書中文版及英文版中記載並不一致，中文版中對於被告公司財務負債
      記載之欠缺顯係被告事前、事中蓄意隱匿。
三、按犯罪事實應依證據認定之，無證據不得認定犯罪事實，又不能證明被告犯罪者
    ，應諭知無罪判決，刑事訴訟法第一百五十四條第一項、第三百零一條第一項分
    別定有明文。且刑事訴訟法上證明之資料，無論其為直接證據或間接證據，均須
    達於通常一般之人均不致於有所懷疑，而得確信其為真實之程度，始得據為有罪
    之認定，若其關於被告是否犯罪之證明未能達此程度，而有合理性懷疑之存在，
    致使無從形成有罪之確信，根據「罪證有疑，利於被告」之證據法則，即不得遽
    為不利於被告之認定（參看最高法院七十六年台上字第四九八六號判例）；次按
    刑法第三百三十九條第一項詐欺罪之成立，以意圖為自己或第三人不法所有，以
    詐術使人將本人或第三人之物交付為要件，所謂以詐術使人交付，必須被詐欺人
    因其詐術而陷於錯誤，若其所用方法，不能認為詐術，亦不致使人陷於錯誤，即
    不構成該罪（最高法院四十六年臺上字第二六○號判例意旨參照）。至於債務人
    於債之關係成立後，如有未依債之本旨履行民事債務之情形，在一般社會經驗上
    可能之原因甚多，縱令是出於惡意不為履行，苟無足以證明其在債之關係發生時
    ，自始即具有不法所有意圖之積極證據，亦僅能令負民事債務不履行之責任，尚
    不得據此推定債務人原有詐欺取財之犯意。復按，私經濟行為寓有不同程度之不
    確定性或交易風險，交易雙方本應自行估量其主、客觀情事及搜集相關資訊，作
    為考量交易風險，判斷是否應進行交易之準據，而經濟行為亦因其行為本質及類
    型，而於交易領域中有其特有之行為特性，法律原則上固應保障交易之秩序，惟
    於具體案例中，亦應顧及交易雙方為交易行為時，是否有具體情事，足認其違背
    正當之經濟秩序，而應予以制裁。否則，經濟行為本身原寓有不同程度之不確定
    性或交易風險，交易雙方本應自行估量其主、客觀情事及搜集相關資訊，以作為
    其判斷之參考。以投資為例，投資之當事人本應自行考量投資對象之資格、能力
    、信用，及交易內容之投資報酬率、資金風險等等因素，除具上開違反詐欺罪之
    具體情事外，非謂當事人之一方有無法依約履行之情形，即應成立詐欺罪。尤以
    法律之解釋適用不能脫離特定時期中特定社會之經驗事實，於屬廣義經濟性犯罪
    行為之詐欺罪之解釋適用上，亦不能不考慮經濟景氣因素對於交易行為之影響。
    倘因景氣不佳，致使生意投資失利，無法如期支付借款或投資未如預期獲利，亦
    非顯違常情，應屬民事法律關係之問題。
四、訊據被告固坦承伊為公司負責人，自訴人有出資投資公司等情不諱，惟堅詞否認
    有何詐欺之犯行，辯稱：自訴人投資被告公司時，伊未刻意隱瞞被告公司負債狀
    況，而被告公司與華納公司商談併購確係事實，投資說明書中英文版內容應該相
    同，至於是否有差異，伊並不知情云云。經查：
（一）華納公司確實曾與被告公司負責人即被告，於民國八十八年十二月間開始接洽
      併購之事，惟因華納國外母公司整體經營策略因素，於八十九年四、五月間決
      定不進行此案等情，此有華納公司出具之函文在卷可稽（見本院卷第一八五頁
      ），而洽談併購之過程、公司往來資料之提供、被告公司財務狀況等之瞭解，
      亦經證人即華納公司台灣分公司總經理周建輝於原審到院指陳稽詳（見原審卷
      第二十三至二十九頁），華納公司除提出書面之併購提案以說明合合併計價
      之邏輯之外，並出具合併意向書，做為合併案正式的意思表示（見原審卷第
      一一八頁、二九五頁、原審卷第二十五頁），然併購之意思表示尚未合致前
      ，雙方均得自由決定繼續或停止，此乃商場上契約運作之不變定律；華納公司
      考量唱片市場以每年百分之四十比率急速萎縮、被告公司藝人貢獻度過份集中
      、被告公司股東、債權人份子複雜等因素及公司整體經營策略，而於八十九年
      五月十二日由華納公司亞太總裁簽署信函決定終止該併購案之進行，又據證人
      周建輝證述甚詳（見原審卷第二十七頁），並有上開信函及華納公司九十二
      年六月二十三日函附卷為憑（見同上卷第四十頁、本院卷第一八五頁），是倘
      如自訴人所言，被告與證人周建輝係摯友，二人聯手虛購併購案，華納公司何
      須大費周張計算數據、草擬文件、安排會議，將併購案討論磋商近六個月之久
      ？而無論係「合併」亦或是「僅購買資產」，此均屬商場契約訂定過程中可能
      且合理的變化，自訴人始終未提出具體事證，空言指述證人周建輝與被告虛構
      併購案云云，實難逕信。
（二）另有關被告投資說明書中英文版本中被告公司財務之記載部分，據證人即被告
      公司簽證會計師丁○○證稱：「（問：你是否與洪會計師討論過被告公司資產
      負債情形？）有，當時友善的狗財務狀況不佳，公司屬於虧損狀況。」、「（
      問：就你所知投資人說明書中有無中、英文版本？）有中文版及英文版。」、
      「（問：就你所看過的中、英文版有無不同？）我有看過．．．就我看過並無
      不同。」、「（問：中英文你都看過，有關資產負債內容是否一樣？）中英文
      都一樣。」等語（見本院卷第二一六至二一八頁），核與原審所傳訊證人即會
      計師丙○○之證述被告公司英文版投資說明書確有記載公司負債狀況相符（見
      原審卷第九十二頁），自訴人空言指稱證人丙○○對於被告公司瞭解不深，
      係受被告矇騙云云，尚無足取。而投資說明書係在說明被告公司投資之內容，
      究竟應否需製作人資誠會計師事務所或普華投資公司聯同具名，又其未聯同具
      名是否為逃避法律刑責，除能舉證證明簽證之會計師等人有參與不法外，與本
      件被告是否詐欺尚無直接關連；本件自訴人與被告之最大爭議在於中英文版投
      資說明書裡，自訴人僅取得中文版，而中文版對於被告公司財務負債狀況之記
      載付之厥如，自訴人乃主張被告刻意隱瞞致使其陷於錯誤而投資交付財物。惟
      查自訴人係以投資為專業，並自承有相當多之投資經驗，按一般不問投資何種
      產業，對於投資對象之資產狀況、發展潛力等自應先有相當的認識瞭解及多方
      評估、徵信後，方能決定是否投資，非僅單憑一紙投資說明書即能定奪。本件
      投資案之源起係被告公司極需週轉，透過鑫源投資公司總經理陳明秀（又名陳
      筱祺）介紹向自訴人借款，嗣自訴人再將借款轉投資，並加上一些錢投資被告
      公司，當時被告公司與華納公司併購案亦正進行，前途看好，而自訴人當時為
      陳明秀之老闆之事實，此為證人陳明秀於本院到庭證述在卷（見本院卷第九四
      至九六頁、第一０一頁），且觀證人陳筱祺於本院證稱：「自訴人問我可不可
      靠，我說很可靠，人很好，錢都花在藝人身上．．」、「（問：如何投資？）
      我們把借給他的錢轉投資再加上一些錢投資，因為我認為將來每股可賺到二十
      到三十的差價，當時網路公司的股價蠻好的。」（見本院卷第九十五頁）、「
      （問：你在鑫源投資公司工作，你們是否一發現公司有負債就不投資？）我不
      用瞭解，那是借款，不是投資。」、「（問：後來轉投資你們有無對被告公司
      負債瞭解？）我沒有進行瞭解，我認為只是暫時週轉，我們認為邵小姐也投資
      了，應該公司本質很好。」等語（見本院卷第一０二頁），足見自訴人決意投
      資之前並未主動深入瞭解被告公司財務狀況，而被告亦稱：「（問：對自訴人
      指述你未將公司負債跟他講有何意見？）我完全沒有隱藏這個事實，他們從來
      沒有問過我，所以我也沒有回答．．。」等語（見本院卷九十八頁），再參之
      自訴人於原審亦指稱：「被告．．有拿他跟華納公司的往來紀錄．．我覺得被
      告及介紹人、邵小姐很可信，我覺得收購案一定會成功，所以決定要投資．．
      」，於本院亦供稱：「（你在何情況下同意借款？）我是看好華納公司要來併
      購這個題材，紹小姐也有投資，當時友善的狗是唯一具備國際性、本土性的公
      司，借款是現金匯款。」、「（問：當時為何那麼信任他？）當時友善的狗名
      聲很好，又有華納併購及紹小姐也有投資。」等語（見本院卷第三八三頁）等
      語觀之，實難完全將自訴人投資失利一事完全歸諸於中文版投資說明書負債說
      明之欠缺，進而認定被告自始即意圖詐欺自訴人。退步言之，本件縱認被告所
      交付之中文版投資說明書疏未記載公司負債狀況，容有重大過失，亦僅屬被告
      本人是否應連帶負民事賠償責任而已，實難逕行認定被告以此據為施用詐術之
      手段。
（三）末查，被告對於借得款項均用以解決公司之營運而非據為己用，嗣雖經營不善
      而宣告停止營運，惟仍陸續與其他債權人商議提出償債計畫，此有被告所提之
      還款記錄、還債協議書、不動產負債協議書、抵押權塗銷同意書等在卷（見本
      院卷第二六二至三六四頁）可憑，參以被告於公司結束營業後，並未逃匿無蹤
      ，反而積極與債權人、股東、投資人等協議還款事宜，並對自訴人提出六年償
      債計畫（見原審卷第三十二、三十三頁），及自訴人自承其於出借款項後，
      被告尚有陸續清償利息達二百六十四萬三千元（見原審卷第一七一、一七四
      頁）等情，在無其他積極事證下，實難逕認被告自始即有詐欺之意圖。
五、綜上所述，依照自訴人所提出之相關證據，尚無法遽認被告自始即預有詐欺取財
    之不法意圖。此外，復查無其他積極證據足資證明被告有自訴人所指之詐欺犯行
    ，揆諸前揭判例意旨及說明，原審諭知被告無罪之判決，於法自無不合。自訴人
    上訴指摘原判決不當，為無理由，應予駁回。至於被告是否未盡說明義務及所交
    付之中文版投資說明書是否疏未記載公司負債狀況，亦僅屬被告本人是否有重大
    過失而應連帶負民事賠償責任之問題，應循民事途徑解決，併說明之。
據上論斷，應依刑事訴訟法第三百六十八條，判決如主文。
中    華    民    國      九十二      年      十      月        七      日
                              臺灣高等法院刑事第四庭
                                  審判長法  官  蔡  永  昌
                                        法  官  李  英  豪
                                        法  官  徐  昌  錦
右正本證明與原本無異。
不得上訴。
                                        書記官  吳  金  來
中      華      民      國    九十二    年      十      月     十三     日
附件
臺灣臺北地方法院刑事判決                            九十年度自字第一六七號
    自  訴  人  戊○○  住臺北市○○路○段四三號八樓
    代  理  人  王振志律師
    被      告  甲○○  男  四十三歲（民國○○○年○月○○○日生）
                        住臺北市○○○路四八號三樓
                        居臺北市○○區○○街三巷九之二號
                        身分證統一編號：Ｚ000000000號
    共      同  張若雯律師
    選任辯護人  陳鎮宏律師
                藍弘仁律師
右列被告因詐欺案件，經自訴人提起自訴，本院判決如左：
    主    文
甲○○無罪。
    理    由
一、自訴意旨係以：被告甲○○係設在臺北市○○區○○路二段一００號地下一樓友
    善的狗股份有限公司（下稱友善的狗公司）之負責人，於民國八十八年十二月間
    故意隱匿友善的狗公司負債高達新臺幣（下同）一億多元之事實，並以華納音樂
    台灣分公司對該公司前景看好擬予併購為由，誘使自訴人戊○○以每股三十五元
    之價格購入友善的狗公司五十萬股股份（占該公司股權總數百分之五股權），自
    訴人因而支付一千七百五十萬元予被告。另被告復以華納音樂台灣分公司與友善
    的狗公司訂立併購合約後將有現金收入，而先後於八十九年一月二十九日及同年
    三月三十一日向自訴人借款二千二百五十萬元及四百萬元予以週轉，並約定同年
    四月二十九日即可清償，且交付友善的狗公司為發票人之支票用以擔保前揭借款
    。嗣被告藉詞上開併購計劃生變，要求自訴人給予寬限，除提出還款計劃書外，
    並簽發數紙友善的狗公司為發票人之支票用以換回上開支票，未料，該數紙支票
    經屆期提示，亦均因存款不足而遭退票。又被告未經自訴人及其他友善的狗公司
    股東之同意，先後於八十九年八月三十一日、同年十月十九日及十月二十六日擅
    自將友善的狗公司版權著作之重要資產出售予第三人曹光澯及盧燕賢，致自訴人
    之股東權益嚴重受損。自訴人至此始知受騙，因而認被告涉有刑法第三百三十九
    條第一項之詐欺取財罪嫌云云。
二、按犯罪事實應依證據認定之，無證據不得認定其犯罪事實；復不能證明被告犯罪
    者，應諭知無罪之判決，刑事訴訟法第一百五十四條、第三百零一條第一項分別
    定有明文。次按認定不利於被告之事實，須依積極證據，苟積極證據不足為不利
    於被告事實之認定，即應為有利於被告之認定，更不必有何有利之證據，最高法
    院著有三十年上字第八一六號判例足資參照。再按告訴人之告訴，係以使被告受
    刑事訴追為目的，是其陳述是否與事實相符，仍應調查其他證據以資審認。又刑
    法第三百三十九條第一項詐欺取財罪之成立，須行為人於主觀上有為自己或第三
    人不法所有之意圖，客觀上有施用詐術，使對方陷於錯誤，致為財產上之處分行
    為始足當之，若行為人於訂約之初非有欺罔行為，縱令事後涉及違反契約之情形
    ，亦僅生民事債務不履行之責任，要與詐欺罪刑無涉，此觀諸該條之規定甚明。
三、本件自訴意旨認為被告涉有詐欺取財犯行，無非以合約書、支票簽收單據、匯款
    單、償還計劃書各一紙、被告簽發之支票、退票理由單數紙及轉讓合約書二份（
    以上均為影本）為其主要論據。訊據被告固坦承以華納音樂台灣分公司將併購友
    善的狗公司為由，邀同自訴人入股，並向自訴人借款二千六百五十萬元，且交付
    予自訴人之支票均因存款不足而遭退票，及出售友善的狗公司母帶版權予曹光澯
    、盧燕賢等事實不諱，惟堅詞否認有何詐欺取財之犯行，辯稱：「我在八十八年
    十二月份邀同自訴人入股友善的狗公司時，我有提供投資說明書給自訴人參考，
    該投資說明書內有明確記載友善的狗公司當時呈現虧損負債之狀態，並且華納音
    樂台灣分公司從八十八年十一月間起至八十九年五月間止，也確實有跟我們公司
    在談併購案的事情，我並沒有欺騙自訴人。而我交付予自訴人用以清償借款之支
    票，嗣因華納音樂台灣分公司與友善的狗公司併購案失敗及友善的狗公司週轉不
    靈，造成支票存款不足而遭退票，但在借款期間從八十九年一月份起至同年九月
    份友善的狗公司歇業為止，我也一直都有支付利息給自訴人，總共支付了二百六
    十四萬三千元。另友善的狗公司出售母帶版權予曹光澯、盧燕賢等人之收入，均
    係用在公司營運費用開銷上，且該出售母帶版權之行為事後亦經公司董事會及股
    東會決議通過追認。我並沒有詐欺自訴人之不法所有意圖。」等語。
四、經查：證人丙○○即資誠會計師事務所會計師於本院九十一年六月二十七日調查
    時到庭結證稱：「當時友善的狗公司因為需要找人投資，所以就委託我們製作投
    資人說明書，我們幫他們製作了中、英文版的投資說明書，該二份內容是一樣的
    ，在製作的過程中我們會瞭解友善的狗公司的資產負債狀況，就我瞭解當時友善
    的狗公司的營運是處於虧損狀態，我們當時有向被告建議友善的狗公司股價大略
    的合理範圍，大約是每股二十幾元到四十幾元。」，及證人乙○○即友善的狗公
    司投資人於本院九十年十月十七日調查時到庭結證稱：「我一共投資友善的狗公
    司一千萬元，我個人是以每股三十元的價格去買友善的狗公司的股票，該價格是
    有計算基礎，我是用營業額乘上倍數，被告當時有提供一份資誠會計師事務所製
    作的會計報告資料（即投資說明書）給我看，當時在資料內已有記載友善的狗公
    司負債一億二千多萬元。」等語，足認被告於邀集投資人入股友善的狗公司之際
    均會提供投資說明書以供投資人參考，且該投資說明書內已明確記載友善的狗公
    司負債之事實（見投資說明書八之二頁），此亦有該投資說明書一份附卷可按，
    另參諸自訴人於本院調查時亦自承被告有提供投資說明書給他參考等情，是堪認
    自訴人於入股當時對於友善的狗公司營運處於虧損負債之狀態，應已知悉無訛。
    再查：證人乙○○復於同日調查時另結證稱：「友善的狗公司與華納音樂台灣分
    公司談併購案的時候有一次我有在場，當時細節已經談的很具體，有談到價錢，
    一開始他們談的價錢應該是三十元以上，而且是高的蠻多的，當時華納公司亞洲
    區的負責人也有來。」，核與證人周建輝即華納音樂台灣分公司總經理於本院九
    十年十月十七日調查時到庭結證稱：「我們公司有與友善的狗公司洽談併購案的
    事，開始談應該是在八十八年十一月左右，雙方律師跟代表人正式會議應該是在
    十一月五日左右在飯店舉行，洽談的期間有往來很多資料，其中包括友善的狗公
    司藝人資料、資產財務等所有相關資訊，我們有將這些經營資訊放在華納公司會
    計報表的規格內，作成一個可以討論的試算表，我們有提出合併的報價，也經過
    一段時間的協調談判，最後是在八十九年五月華納公司由我跟亞太地區的負責人
    決定撤回這個併購案。」等語大致相符，是堪認被告在邀同自訴人入股友善的狗
    公司之際，華納音樂台灣分公司確實有與友善的狗公司在洽談併購案一事，非屬
    虛構。綜前所述，被告於八十八年十二月間邀同自訴人入股友善的狗公司之際，
    既有提供該公司之投資說明書予自訴人參考，其對於友善的狗公司財務狀況不佳
    情形並未刻意隱瞞，且當時華納音樂台灣分公司亦確實有與友善的狗公司在洽談
    併購案之事，是被告邀同自訴人入股友善的狗公司既未施用任何詐術，自訴人更
    無因而陷於錯誤而同意入股之情事，應堪認定。復查：被告於八十九年一月二十
    九日及同年三月三十一日以欠缺資金週轉為由向自訴人借款，對其財務狀況不佳
    情形並未刻意隱瞞，是被告向自訴人借款之際，既未施用任何詐術，自訴人更無
    因而陷於錯誤而同意借款予被告之情事，亦堪認定。另佐以自訴人於本院九十一
    年九月三十日調查時對於被告在借款期間內共計清償二百六十四萬三千元利息之
    事實並不否認，且有被告庭呈之利息明細表一紙在卷可稽（見本院審判卷第一
    百七十四頁），足認被告於向自訴人借款後尚有陸續清償利息予自訴人，被告自
    始均無刻意歸避其清償借款之責任。再者，倘被告於借款之際即有詐欺之不法所
    有意圖，衡情應於借得款項後，即拒付所有款項，焉有陸續按期清償利息之理。
    據此，均足見被告於借款當時應無意圖不法所有之詐欺取財犯意甚明。況被告於
    向自訴人借得前開款項，嗣因無力清償，尚有誠意與自訴人解決借款債務，並主
    動提出償款計劃書予自訴人，對於前揭債務負完全清償責任，此亦有自訴人提出
    之償款計劃書影本一紙在卷可參（見本院審判卷第三十二頁），另被告於本院
    歷次調查、審理時對於其積欠自訴人借款之事實亦不否認，且有誠意欲與自訴人
    和解償還借款，嗣因雙方對於每期償還金額及償還期限等細節無法達成共識，以
    致無法達成和解，基此，更益徵被告並無不法所有之意圖至明。綜前所述，被告
    前揭辯稱係因併購案失敗及友善的狗公司週轉不靈，致未能如期履行給付兌現交
    付給自訴人之票款，其並無不法所有之意圖等語，尚堪採信。末查：被告將友善
    的狗公司母帶版權出售予曹光澯、盧燕賢等人之行為，事後亦經公司董事會及股
    東會決議通過追認，此亦有被告提出之友善的狗公司董事會事錄、臨時股東會議
    簽到簿及股東臨時會事錄影本三紙附卷足參（見本院審判卷第一百三十一頁至
    第一百三十三頁），從而，被告未經友善的狗公司股東會特別決議前所出售母帶
    版權予曹光澯、盧燕賢等人之行為，自因事後經股東會之依法追認而溯及於訂約
    當時發生效力。再者，被告出售母帶版權收入，均係全數用在友善的狗公司之營
    運費用開銷上，此有被告提出之友善的狗公司應付票據各類異動明細表二十三紙
    在卷可稽（見本院審判卷第一百四十六頁至第一百六十八頁），另參以被告出
    售友善的狗公司母帶版權收入僅四千五百萬元，而上揭友善的狗公司自八十九年
    一月一日至同年十月三十日止應付票據各類異動明細表二十三紙共計支付票據總
    額高達一億九千五百十八萬六千五百八十一元，則出售母帶版權收入尚不敷友善
    的狗公司之費用支出，是被告上開辯稱出售母帶版權收入係全數用在友善的狗公
    司營運費用開銷上，亦堪採信。基此，尚難認被告事先未經友善的狗公司股東會
    決議先行出售母帶版權之行為，即遽認被告有何詐欺之不法所有意圖。況該出售
    母帶版權之行為事後亦經股東會決議追認，且該出售母帶版權收入事後亦均全數
    用在友善的狗公司費用開銷上，亦難認有何損害自訴人之股東權益。
五、綜上所述，本件自訴人並未提陳任何有關被告如何意圖不法之所有而以詐術陷其
    於錯誤之佐證以憑調查，其所為被告自始詐欺取財之片面指訴，即難採為不利被
    告之認定基礎，顯見本件純屬民事私權當事人間之債權債務問題甚明。此外，復
    查無其他積極證據足資證明被告有何自訴意旨所指詐欺取財之犯行，不能證明被
    告被指訴之犯行，揆諸首開法條及判例之說明，依法自應諭知無罪之判決。
據上論斷，應依刑事訴訟法第三百四十三條、第三百零一條第一項，判決如主文。
中      華      民      國      九十二    年      一      月    二十    日
                                  臺灣臺北地方法院刑事第七庭
                                      審判長法官  梁耀鑌
                                            法官  張筱琪
                                            法官  蔡正雄
右正本證明與原本無異。
如不服本判決，應於判決送達後十日內向本院提出上訴狀(應抄附繕本)。
                                          書記官  黃秀琴
中      華      民      國      九十二    年      一      月    二十    日


司法院資訊處製作；財團法人民間司法改革基金會備份。
